臺灣臺中地方法院臺中簡易庭小額民事判決
                                   110年度中小字第2847號
原      告  陳瑟麗  
訴訟代理人  薛逢逸律師
被      告  陳崑輝  
上列當事人間損害賠償事件，於民國110年9月9日言詞辯論終結
，本院判決如下：
    主      文
被告應給付原告新臺幣貳萬零柒佰伍拾元及自民國一一０年八月
十八日起至清償日止，按年息百分之五計算之利息。
原告其餘之訴駁回。
訴訟費用新臺幣壹仟元由被告負擔新臺幣肆佰零玖元，餘由原告
負擔。
本判決原告勝訴部分得假執行。
原告其餘假執行之聲請駁回。
    事實及理由
一、原告主張：被告係原告之兄，被告於民國108年12月19日15
    時30分許，在臺中市○○區○○路00號住處，因以其等父親之遺
    產支付喪葬費用及辦理相關程序須攜帶戶口謄本，而原告未
    帶到等事宜，與原告發生口角，被告竟基於傷害他人身體之
    犯意，徒手毆打原告之左臉頰，原告因而受有左側臉頰紅腫
    疼痛、挫傷之傷害，依民法第184條第1項前段、第193條第1
    項、第195條第1項規定請求被告賠償損害：1.醫療費用新臺
    幣（下同）750元。2.慰撫金5萬元，合計5萬0750元等語，
    並聲明：⑴被告應給付原告5萬0750元及自起訴狀繕本送達翌
    日起至清償日止，按年息百分之5 計算之利息。⑵願供擔保
    請准宣告假執行。
二、被告則以：當時因為一時衝動，有打原告一下，原告一直要
    告，根本沒有心理害怕及受重大打擊等語置辯，答辯聲明：
    原告之訴駁回。
三、得心證之理由：
  ㈠原告主張被告於前揭時、地徒手毆打原告，致原告受有左側
    臉頰紅腫疼痛、挫傷之傷害等情，為被告所不爭執，被告涉
    嫌傷害案件，經本院沙鹿簡易庭以109年度沙簡字第214號刑
    事簡易判決判處被告傷害罪刑確定（處拘役20日，得易科罰
    金），有上開刑事簡易判決在卷可考（見卷第21- 25頁），
    並據本院調取前揭卷宗核閱確實。被告故意傷害原告身體之
    事實，洵可認定為真正。
　㈡按因故意或過失，不法侵害他人權利者，負損害賠償責任；
    不法侵害他人之身體或健康者，對於被害人因此喪失或減少
    勞動能力，或增加生活上之需要時，應負損害賠償責任；不
    法侵害他人之身體、健康、名譽、自由、信用、隱私、貞操
    ，或不法侵害其他人格法益而情節重大者，被害人雖非財產
    上之損害，亦得請求賠償相當之金額，民法第184條第1項前
    段、第193條第1項、第195條第1項前段定有明文。被告故意
    傷害原告身體，原告訴請被告賠償損害自屬有據。茲就原告
    請求被告賠償損害項目及金額是否有理，逐項論述如次：
  1.醫療費用部分：原告主張因傷支出醫療費用750元，業據其
    提出醫療費用收據為證（見卷第17頁），被告同意支付此項
    費用，原告請求被告給付醫療費用750元，應予准許，
　2.精神慰撫金部分：按不法侵害他人之身體及名譽，被害人受
    有非財產上損害，請求加害人賠償相當金額之慰撫金時，法
    院對於慰撫金之量定，應斟酌實際加害情形、所造成之影響
    、被害人所受精神上痛苦之程度、雙方之身分、地位、經濟
    狀況及其他各種情形，以核定相當之數額（最高法院47年台
    上字第1221號、51年台上字第223 號、76年台上字第1908號
    判例參照）。查原告與被告為兄妹，被告因細故毆打原告左
    臉頰，原告因而受有左側臉頰紅腫疼痛、挫傷之傷害，堪認
    其肉體及精神受相當之痛苦。參酌原告陳明其為高中畢業，
    目前無業，因與被告發生法律事件，罹患憂鬱症、失眠症及
    焦慮症，有診斷證明書可參（見卷第49、51頁），被告陳明
    其為 國中畢業，目前無業，無收入，名下有1部車子，無房
    地等語（見卷第46頁）。本院斟酌兩造身分、地位及經濟狀
    況、本件傷害發生始末及原告所受精神上痛苦等情狀，認原
    告請求被告賠償非財產上損害，以2萬元為適當，逾此數額
    之請求，即為無理由，應予駁回。
　㈢末按「給付無確定期限者，債務人於債權人得請求給付時，
    經其催告而未為給付，自受催告時起，負遲延責任。其經債
    權人起訴而送達訴狀，或依督促程序送達支付命令，或為其
    他相類之行為者，與催告有同一之效力。」，「遲延之債務
    ，以支付金錢為標的者，債權人得請求依法定利率計算之遲
    延利息。但約定利率較高者，仍從其約定利率。」，民法第
    229條第2項、第233條第1項定有明文。原告所提民事起訴狀
    繕本於110年8月17日送達被告（見卷第39頁），被告自受起
    訴狀送達時起負遲延責任，並應自翌日起加付法定遲延利息
    。
四、從而，原告依民法第184條第1項前段、第193條第1項、第19
    5條第1項規定，請求被告給付原告2 萬0750元及自110年8月
    18日起至清償日止，按年息百分之5 計算之利息，為有理由
    ，應予准許。逾此部分之請求，為無理由，應予駁回。並依
    民事訴訟法第436條之19第1項規定，確定本件訴訟費用1000
    元（即第1審裁判費）由被告負擔409元，餘由原告負擔。
五、本件小額訴訟為被告敗訴判決，依民事訴訟法第436條之20
    規定，應依職權宣告假執行。原告就此勝訴部分陳明願供擔
    保請准宣告假執行，僅係促使本院職權發動，毋庸為准駁之
    諭知。至原告敗訴部分，其假執行之聲請失所依附，應併予
    駁回。
六、據上論結，本件原告之訴為一部有理由，一部無理由，依民
    事訴訟法第79條、第436條之19第1 項、第436條之20，判決
    如主文。
中　　華　　民　　國　　110 　年　　10　　月　　7 　　日
                  臺灣臺中地方法院臺中簡易庭
                                  法  官  熊祥雲
以上正本係照原本作成。
如不服本判決，應於送達後20日內，以判決違背法令為理由，向
本院提出上訴狀並表明上訴理由（上訴理由應表明一、原判決所
違背之法令及其具體內容；二、依訴訟資料可認為原判決有違背
法令之具體事實），如於本判決宣示後送達前提起上訴者，應於
判決送達後20日內補提上訴理由書（須附繕本）。如委任律師提
起上訴者，應一併繳納上訴審裁判費。
中　　華　　民　　國　　110 　年　　10　　月　　7 　　日
                                  書記官  王麗麗